---
title: "R Notebook"
output: html_notebook
---

Testi kuidas saaks teha kinnisvara kuulutuste piltide pealt deep learning klassifitseerimist.
 * kas city24.ee või kv.ee lehelt saab lihtsalt kuulutuste avapilte alla laadida?
 

```{r}
library(rvest)
library(tidyverse)
library(magick)

```

Funktsioon kuulutuste info kraapimiseks
```{r}
kraabi_kuulutuste_info <- function(x){
  Sys.sleep(abs(rnorm(1)))
  
  lehe_html <- read_html(x)
  
  aadress <- lehe_html %>% 
    html_nodes(".object-title-a") %>% 
    html_text() %>% 
    str_wrap()
  
  kirjeldus <- lehe_html %>% 
    html_nodes(".object-excerpt") %>% 
    html_text() %>% 
    str_wrap() %>% 
    # kuna kirjeldus on kahel real iga kuuutuse kohta, siis pane need ühele reale kokku
    as.tibble() %>% 
    mutate(id = rep(1:50, each = 2)) %>% 
    group_by(id) %>% 
    summarise(kirjeldus = str_c(value, collapse = "\n")) %>% 
    pull(kirjeldus)
  
  tube <- lehe_html %>% 
    html_nodes(".object-rooms") %>% 
    html_text() %>% 
    as.numeric()
  
  pind = lehe_html %>% 
    html_nodes(".object-m2") %>% 
    html_text() %>% 
    str_wrap()
  
  hind <- lehe_html %>% 
    html_nodes(".object-price-value") %>% 
    html_text() %>% 
    str_wrap()
  
  pildi_url <- lehe_html %>% 
    html_nodes(".image_lazy") %>% 
    html_attr("data-original") %>% 
    str_replace_all("1_32_", "1_34_")  # suurem pildi formaat
  
  kuulutuse_url <- lehe_html %>% 
    html_nodes(".object-title-a") %>% 
    html_attr("href")
  
  kuulutuste_info <- tibble(aadress, tube, pind, hind, kirjeldus, 
                            kuulutuse_url, pildi_url)
  
  return(kuulutuste_info)
}

kraabi_kuulutuste_info_possibly <- possibly(kraabi_kuulutuste_info, NULL)
```

Genereeri kuulutuste avalehed, mille pealt hakkan andmeid kraapima
```{r}
kuulutused_url <- str_c("http://kinnisvaraportaal-kv-ee.postimees.ee/?act=search.simple&page=", 1:238, "&orderby=ob&deal_type=1&dt_select=1&search_type=old&keyword")
```

Kraabi korterite müügikuulutuste info
```{r}
system.time(
  korterite_myygikuulutused <- map_df(kuulutused_url, kraabi_kuulutuste_info_possibly)
)
```

Salvesta kuulutuste dataframe edasiseks kasutamiseks
```{r}
saveRDS(korterite_myygikuulutused, file = "data/korterite_myygikuulutused.rds")
```


Funktsioon piltide allalaadimiseks ja nimetamiseks
```{r}
salvesta_pilt <- function(x){
  Sys.sleep(abs(rnorm(1)))
  output <- str_c("data/kuulutuste_pildid/", str_extract(x, "(?<=_34_).*"))
  download.file(x, output)
}

salvesta_pilt_possibly <- possibly(salvesta_pilt, NULL)
```

Lae kõigi kuulutuste pildid
```{r message=FALSE, warning=FALSE}
system.time(
  map(korterite_myygikuulutused$pildi_url, salvesta_pilt_possibly)
)
```



## Töötle pilte

Lae piltide nimekiri ja vali sealt random 1 pilt ning kuva see välja
```{r}
pildid_path <- list.files("data/kuulutuste_pildid_test", full.names = TRUE)

pilt_sample <- sample(pildid_path, 1)

image_read(pilt_sample)
```

Määra tunnus ja salvesta eraldi rds objektina
```{r}
pildi_grupp <- "väljas"

tunnus_path <- str_c("data/kuulutuste_pildid_test_tunnused/", str_extract(pilt_sample, "[[:digit:]]{8}"), ".rds")

saveRDS(pildi_grupp, tunnus_path)
```

```{r}
map_chr(list.files("data/kuulutuste_pildid_test_tunnused/", full.names = TRUE), readRDS)
```
