---
title: "Kraabi kuulutuste andmed ja pildid"
output: html_notebook
---

Kraabi kv.ee lehelt korterite müügi kuulutuste kohta info ja avapildid.
Seejärel kasuta shiny äppi osade piltide tag-miseks ning treeni tag-tud piltide põhjal neural network, mis suudaks ise tag-e määrata.
 

```{r}
library(rvest)
library(tidyverse)
library(magick)

```

Funktsioon kuulutuste info kraapimiseks
```{r}
kraabi_kuulutuste_info <- function(x){
  Sys.sleep(abs(rnorm(1)))
  
  lehe_html <- read_html(x)
  
  aadress <- lehe_html %>% 
    html_nodes(".object-title-a") %>% 
    html_text() %>% 
    str_wrap()
  
  kirjeldus <- lehe_html %>% 
    html_nodes(".object-excerpt") %>% 
    html_text() %>% 
    str_wrap() %>% 
    # kuna kirjeldus on kahel real iga kuuutuse kohta, siis pane need ühele reale kokku
    as.tibble() %>% 
    mutate(id = rep(1:50, each = 2)) %>% 
    group_by(id) %>% 
    summarise(kirjeldus = str_c(value, collapse = "\n")) %>% 
    pull(kirjeldus)
  
  tube <- lehe_html %>% 
    html_nodes(".object-rooms") %>% 
    html_text() %>% 
    as.numeric()
  
  pind = lehe_html %>% 
    html_nodes(".object-m2") %>% 
    html_text() %>% 
    str_wrap()
  
  hind <- lehe_html %>% 
    html_nodes(".object-price-value") %>% 
    html_text() %>% 
    str_wrap()
  
  pildi_url <- lehe_html %>% 
    html_nodes(".image_lazy") %>% 
    html_attr("data-original") %>% 
    str_replace_all("1_32_", "1_34_")  # suurem pildi formaat
  
  kuulutuse_url <- lehe_html %>% 
    html_nodes(".object-title-a") %>% 
    html_attr("href")
  
  kuulutuste_info <- tibble(aadress, tube, pind, hind, kirjeldus, 
                            kuulutuse_url, pildi_url)
  
  return(kuulutuste_info)
}

kraabi_kuulutuste_info_possibly <- possibly(kraabi_kuulutuste_info, NULL)
```

Genereeri kuulutuste avalehed, mille pealt hakkan andmeid kraapima
```{r}
kuulutused_url <- str_c("http://kinnisvaraportaal-kv-ee.postimees.ee/?act=search.simple&page=", 1:238, "&orderby=ob&deal_type=1&dt_select=1&search_type=old&keyword")
```

Kraabi korterite müügikuulutuste info
```{r}
system.time(
  korterite_myygikuulutused <- map_df(kuulutused_url, kraabi_kuulutuste_info_possibly)
)
```

Salvesta kuulutuste dataframe edasiseks kasutamiseks
```{r}
saveRDS(korterite_myygikuulutused, file = "data/korterite_myygikuulutused.rds")
```

```{r}
korterite_myygikuulutused <- read_rds("data/korterite_myygikuulutused.rds")
```



Funktsioon piltide allalaadimiseks ja nimetamiseks
Esialgu laadisin
```{r}
salvesta_pilt <- function(x){
  Sys.sleep(abs(rnorm(1)))
  output <- str_c("data/kuulutuste_pildid/", str_extract(x, "(?<=_34_).*"))
  download.file(x, output)
}

salvesta_pilt_possibly <- possibly(salvesta_pilt, NULL)
```


Lae kõigi kuulutuste pildid
```{r message=FALSE, warning=FALSE, results=FALSE}
system.time(
  map(korterite_myygikuulutused$pildi_url, salvesta_pilt_possibly)
)
```




## Kraabi osade kuulutuste kohta täiendavaid pilt

See on vajalik, et saada rohkem näiteid pildidest vannitoast ja magamistoast.
Esialgu seda siiski ei kasuta vaid proovin random genereeritud piltide url-dega

Koosta list random 1000 kuulutuse kohta, kust detailsemaid pilte kraabin
```{r}
set.seed(1000)

detailinfo_url <- korterite_myygukuulutused_raw %>% 
  sample_n(1000) %>% 
  pull(kuulutuse_url)
```

Funktsioon piltide url-de kraapimiseks.
```{r}
kraabi_detailsete_piltide_url <- function(x){
  Sys.sleep(abs(rnorm(1)))
  
  html <- read_html(x)
  
  pildi_url <- html %>% 
    html_nodes(".pull-left img") %>% 
    html_attr("src")
  
  tulemus <- tibble(kuulutuse_url = x,
                    pildi_url)
  
  return(tulemus)
}

kraabi_detailsete_piltide_url_possibly <- possibly(kraabi_detailsete_piltide_url, NULL)
```


Kraabi detailsete piltide url_d
```{r}
system.time(
  detailinfo_pildid <- map_df(detailinfo_url, kraabi_detailsete_piltide_url_possibly)
)
```


## Genereeri random pildi url ja lae alla

Genereeri 1500 random piltide numbrid, et need alla laadida ja mudeli treenimisel kasutada
Nii saab ehk pisut rohkem magamistubade ja vannitubade pilte mudeli treenimiseks kui ainult esilehe pilte kasutades.
```{r}
set.seed(35)
random_number <- unique(round(runif(1500, min = 10000, max = 99999), 0))

random_pildi_url <- str_c("http://cache.kv.ee/iv2/obj/1_34_579", random_number, ".jpg")
```

Funktsioon random piltide allalaadimiseks ja nimetamiseks
```{r}
salvesta_random_pilt <- function(x){
  Sys.sleep(abs(rnorm(1)))
  output <- str_c("data/kuulutuste_random_pildid/", str_extract(x, "(?<=_34_).*"))
  download.file(x, output)
}

salvesta_random_pilt_possibly <- possibly(salvesta_random_pilt, NULL)
```


Lae random kuulutuste pildid
```{r message=FALSE, warning=FALSE}
system.time(
  map(random_pildi_url, salvesta_random_pilt_possibly)
)
```