---
title: "R Notebook"
output: html_notebook
---

Töötle TAG-tud pildid deep learningu jaoks sobivale kujule:
  * Iga TAG-i alla kuuluvad pildid eraldi kausta
  
```{r}
library(tidyverse)
library(magick)
library(keras)
library(fs)

# kõik failid, kus on pildi TAG tunnused
# aluseks olid kuulutuste avalehel olnud pildid
pildi_tunused_path <- list.files("data/kuulutuste_pildid_tunnused/", full.names = TRUE)

# kõi failid, kus TAG-tud on random pilt
# aluseks ~1000 random pilti kõigist kuulutustest
pildid_tunnused_random_path <- list.files("data/kuulutuste_random_pildid_tunnused/", full.names = TRUE)
```


Funktsioon TAG-de laadimiseks koos pildi ID-ga 
```{r}
lae_tunnus_koodiga <- function(x){
  id <- as.numeric(str_extract(x, "[[:digit:]]{8}"))
  tag <- as.numeric(read_rds(x))
  
  tulemus <- tibble(id, tag)
  return(tulemus)
}
```

Lae kõigi TAG-tud piltide tunnused ühte dataframe
```{r}
tunnused_raw <- map_df(pildi_tunused_path, lae_tunnus_koodiga)

tunnused_random_raw <- map_df(pildid_tunnused_random_path, lae_tunnus_koodiga)

glimpse(tunnused_raw)
```


Dekodeeri TAG-tud koodid konkreetseks toa nimeks 
```{r}
# mapingu tabel kood - toa nimi
tuba_kood <- tribble(
  ~tuba, ~kood,
  "magamistuba", 1,
  "elutuba", 2, 
  "kook", 3,
  "vannituba", 4,
  "ouest", 5,
  "tyhi_tuba", 6)

tunnused <- tunnused_raw %>% 
  inner_join(tuba_kood, by = c("tag" = "kood"))

tunnused_random <- tunnused_random_raw %>% 
  inner_join(tuba_kood, by = c("tag" = "kood"))

glimpse(tunnused)
```

Kui palju mingeid tube on TAG-tud?
```{r}
tunnused_kokku <- tunnused %>% 
  bind_rows(tunnused_random) 

tunnused_kokku %>% 
  count(tuba, sort = TRUE)
```

funktsioon, mis kopeerib kõik ühe TAG-ga pildid ühte kausta kokku
```{r}
kopeeri_pildid_kaustadesse <- function(x){
  # loo kaust kui juba pole
  if (is_dir(str_c("data/train/", x)) == FALSE) {
    dir_create(str_c("data/train/", x))
    
    # välistamiseks pildi id-d, mis on juba kopeeritud kausta
    existing_ids <- list.files(str_c("data/train/", x)) %>% 
      str_replace_all(".jpg", "") %>% 
      as.numeric()
    
    # kopeeri pildid kausta
    kopeeritud <- tunnused_kokku %>% 
      filter(tuba == x) %>% 
      filter(!id %in% existing_ids) %>% 
      pull(id) %>% 
      str_c("data/kuulutuste_pildid_backup/kuulutuste_pildid_backup/", ., ".jpg") %>% 
      file.copy(str_c("data/train/", x), overwrite = TRUE)
    
      # kopeeri pildid kausta
    kopeeritud_random <- tunnused_kokku %>% 
      filter(tuba == x) %>% 
      filter(!id %in% existing_ids) %>% 
      pull(id) %>% 
      str_c("data/kuulutuste_random_pildid_backup/", ., ".jpg") %>% 
      file.copy(str_c("data/train/", x), overwrite = TRUE)
  } else {
    # välistamiseks pildi id-d, mis on juba kopeeritud kausta
    existing_ids <- list.files(str_c("data/train/", x)) %>% 
      str_replace_all(".jpg", "") %>% 
      as.numeric()
    
    # kopeeri pildid kausta
    kopeeritud <- tunnused_kokku %>% 
      filter(tuba == x) %>% 
      filter(!id %in% existing_ids) %>% 
      pull(id) %>% 
      str_c("data/kuulutuste_pildid_backup/kuulutuste_pildid_backup/", ., ".jpg") %>% 
      file.copy(str_c("data/train/", x), overwrite = TRUE)
    
      # kopeeri pildid kausta
    kopeeritud_random <- tunnused_kokku %>% 
      filter(tuba == x) %>% 
      filter(!id %in% existing_ids) %>% 
      pull(id) %>% 
      str_c("data/kuulutuste_random_pildid_backup/kuulutuste_random_pildid/", ., ".jpg") %>% 
      file.copy(str_c("data/train/", x), overwrite = TRUE) 
  }
}

kopeeri_pildid_kaustadesse_possibly <- possibly(kopeeri_pildid_kaustadesse, NULL)
```

Kopeeri TAG-tu pildid eraldi kaustadesse
```{r}
map(tuba_kood$tuba, kopeeri_pildid_kaustadesse_possibly)
```


## Genereeri kunstlikult pilte juurde nendesse gruppidesse kus TAG-tud pilte on vähem

Funktsioon, mis kopeerib train kaustast kõik folderid for_augumentation kausta
```{r}
kopeeri_for_augumentation <- function(x){
  
  # kui kausta pole, siis loo kaus
  if (is_dir(str_c("data/for_augumentation/", x, "/", x)) == FALSE) {
    dir_create(str_c("data/for_augumentation/", x, "/", x))
  }
  
  # pildi failide nimekiri, mis ei ole "aug_" eesliitega
  file_list <- list.files(str_c("data/train/", x), full.names = TRUE) %>% 
    as.tibble() %>% 
    filter(!str_detect(value, "aug_")) %>% 
    pull(value)
  
  # kaust kuhu tulemused kopeerida
  target <- str_c("data/for_augumentation/", x, "/", x)
  
  # kopeeri pildid
  file.copy(file_list, target)
}

# kopeeri kõik originaal pildid for_augumentation kausta
map(tuba_kood$tuba, kopeeri_for_augumentation)
```

Funktsioon, mis genereerib pildid
```{r}
genereeri_pildid <- function(x){
  
  # kui kausta pole, siis loo kaus
  if (is_dir(str_c("data/augumented/", x)) == FALSE) {
    dir_create(str_c("data/augumented/", x))
  }
  
  # kui palju pilte on Õuest tehtud (see on max)
  max_pilte <- length(list.files("data/for_augumentation/ouest/ouest/"))
  
  # kui pilte on vastavast toast vähem kui õuest, siis genereeri pilte juurde
  if (length(list.files(str_c("data/for_augumentation/", x, "/", x))) + 
      length(list.files(str_c("data/augumented/", x))) < max_pilte - 50) {
    
    img_width <- 383
    img_height <- 218
    channels <- 3
    
    gen = image_data_generator(
      rescale = 1/255,
      rotation_range = 40,
      width_shift_range = 0.2,
      height_shift_range = 0.2,
      shear_range = 0.2,
      zoom_range = 0.2,
      horizontal_flip = TRUE,
      fill_mode = "nearest"
    )
    
    array_gen <- flow_images_from_directory(str_c("data/for_augumentation/", x, "/"), 
                                              gen,
                                              target_size = c(img_height, img_width),
                                              save_to_dir = str_c("data/augumented/", x),
                                              save_prefix = "aug",
                                              save_format = "jpg")
    
    train_samples <- array_gen$n
    
    batch_size <- 32
    epochs <- 1
    
    model <- keras_model_sequential()
    
    model %>%
      layer_conv_2d(filter = 32, kernel_size = c(3,3), padding = "same",
                    input_shape = c(img_height, img_width, channels)) %>%
      layer_activation("relu")
    
    # compile
    model %>% compile(
      loss = "categorical_crossentropy",
      optimizer = optimizer_rmsprop(lr = 0.0001, decay = 1e-6),
      metrics = "accuracy"
    )
    
    model %>% fit_generator(
      array_gen,
      steps_per_epoch = as.integer(train_samples / batch_size), 
      epochs = epochs, 
      verbose = 2)
  }
}

genereeri_pildid_possibly = possibly(genereeri_pildid, NULL)
```


Genereeri kõikide tuba pilte sama palju kui on õuest tehtud pilte
```{r}
rerun(10, map(tuba_kood %>% filter(tuba != "ouest") %>% pull(tuba), 
              genereeri_pildid_possibly))
```

Kustuta kõik varasemad aug_ eesliitega pildid train kaustast, et nende asemele kopeerida uued.
```{r}
x <- "kook"

kustuta_aug <- function(x){
  nimekiri_aug <- list.files(str_c("data/train/", x), full.names = ) %>% 
    as_tibble() %>% 
    filter(str_detect(value, "aug_")) %>% 
    mutate(value = str_c("data/train/", x, "/", value)) %>% 
    pull(value)
  
  file_delete(nimekiri_aug)
}

kustuta_aug_possibly <- possibly(kustuta_aug, NULL)

map(tuba_kood %>% filter(tuba != "ouest") %>% pull(tuba),
    kustuta_aug_possibly)
```


Funktsioon, mis kopeerib genereeritud pildid training kaustadesse
```{r}
kopeeri_augumented_to_training <- function(x){
  
  # pildi failide nimekiri, mis  augumented kaustas
  file_list <- list.files(str_c("data/augumented/", x), full.names = TRUE)
  
  # kaust kuhu tulemused kopeerida
  target <- str_c("data/train/", x)
  
  # kopeeri pildid
  file.copy(file_list, target)
}

# kopeeri kõik augumented pildeid train kausta
map(tuba_kood %>% filter(tuba != "ouest") %>% pull(tuba), 
    kopeeri_augumented_to_training)
```

Kontroli palju faile mingis kaustas on
```{r}
kontrolli_piltide_arv <- function(x){
  
  pilte <- length(list.files(str_c("data/train/", x)))
  
  tibble(tuba = x,
         pilte = pilte)
}

map_df(tuba_kood$tuba, kontrolli_piltide_arv)
```



### Võta igast TAG grupist 100 pilti validation jaoks

Loo validation kaustad
```{r}
map(tuba_kood$tuba, function(x) fs::dir_create(str_c("data/validation/", x)))
```

Liiguta 100 pilti igast train kaustast validation kausta
```{r}
liiguta_pildid_validationisse <- function(x){
  
  if (length(list.files(str_c("data/validation/", x))) == 0) {
    
    random_files <- list.files(str_c("data/train/", x), full.names = TRUE) %>% 
      as_tibble() %>% 
      sample_n(100) %>% 
      pull(value)
    
    fs::file_move(random_files, str_c("data/validation/", x))
  } 
}

map(tuba_kood$tuba, liiguta_pildid_validationisse)
```

