---
title: "Ennusta tuba"
output: html_notebook
---

Kasuta deep learning mudelit ja ennusta kõigi kv kuulutuste avapildilt tuba.

```{r}
library(tidyverse)
library(keras)
library(magick)

#lae tubade mudel, et selle abil ennustusi teha
toad_model <- load_model_hdf5("data/toad_gpu_tuned.h5", custom_objects = NULL, compile = TRUE) 

#Lae toa indeksi ja nime seos
load(file = "data/tuba_classes_indices_gpu.RData")

# lae müügikuulutuste tabel
korterite_myygukuulutused_raw <- read_rds("data/korterite_myygikuulutused.rds")
```

Pane paika parameetrid
```{r}
# pildi suurused, mille kohta on mudel treenitud
img_width <- round(383 / 2, 0)
img_height <- round(218 / 2, 0)
```


Tutvu andmetega
```{r}
glimpse(korterite_myygukuulutused_raw)
```

Koosta nimekiri pildi path-ga, mis on avapildid, ja mille kohta tahan tuba ennustada
```{r}
kuulutuse_pildi_path <- korterite_myygukuulutused_raw %>% 
  mutate(path = str_c("data/kuulutuste_pildid_backup/kuulutuste_pildid_backup/", str_extract(pildi_url, "(?<=_34_).*"))) %>% 
  distinct(path) %>% 
  pull(path)

head(kuulutuse_pildi_path)
```

Koosta funktsioon, mille abil iga pildi puhul ennustus teha
```{r}
ennusta_tuba <- function(x){
  img <- image_load(x, target_size = c(img_height, img_width))
  data <- image_to_array(img)
  dim(data) <- c(1, img_height, img_width, 3)
  ans <- round(predict(toad_model, data), 2) %>% 
    as_tibble() %>% 
    mutate(path = x)
  
  return(ans)
}

ennusta_tuba_possibly <- possibly(ennusta_tuba, NULL)
```

Ennusta kõigi kuulutuste avapildi tuba
```{r}
system.time(
  tubade_ennustus <- map_df(kuulutuse_pildi_path, ennusta_tuba_possibly)
)
```

Salvesta ennustused
```{r}
write_rds(tubade_ennustus, "data/tubade_ennustus.rds")
```


### Mudeli täpsus

Seadista parameetrid
```{r}
valid_image_files_path <- "data/validation/"

# tubade list
tuba_list <- fs::dir_ls("data/train") %>% 
  as.character() %>% 
  str_replace("data/train/", "")

img_width <- round(383 / 2, 0)
img_height <- round(218 / 2, 0)
target_size <- c(img_height, img_width)

# scale validation piltide andmed
valid_data_gen <- image_data_generator(
  rescale = 1/255
  ) 
```

Testi mudeli täpsust valideerimis andmete peal
```{r}
# validation images
valid_image_array_gen <- flow_images_from_directory(valid_image_files_path, 
                                          valid_data_gen,
                                          target_size = target_size,
                                          class_mode = "categorical",
                                          classes = tuba_list,
                                          batch_size = 20)

toad_model %>% evaluate_generator(valid_image_array_gen, steps = 10)
```



### Ennusta eeltreenitud mudeli põhjal tulemusi

Funktsioon pilti labeli ennustamiseks, et testida tulemusi
https://github.com/uday97/food-recognition/blob/5e5c739e5f24f9355180105a544f31a0e7153a82/model_prediction.R
```{r}
prediction <- function(x){
  img <- image_load(x, target_size = c(img_height, img_width))
  data <- image_to_array(img)
  dim(data) <- c(1, img_height, img_width, 3)
  ans <- predict(toad_model, data)
  return(round(ans, 2))
}
```


Kuva tubade indeksid, mis mudelis on kasutusel
```{r}
tuba_classes_indices %>% 
  as_tibble() %>% 
  gather("tuba", "indeks") %>% 
  arrange(indeks) %>% 
  mutate(id = indeks + 1) %>% 
  select(id, tuba)
```


Ennusta pildi tag
```{r}
random_pilt <- list.files("data/kuulutuste_pildid_backup/kuulutuste_pildid_backup/", full.names = TRUE) %>% 
  as_tibble() %>% 
  sample_n(1) %>% 
  pull(value)

image_read(random_pilt)

prediction(random_pilt) 
```




