---
title: "R Notebook"
output: html_notebook
---

Analüüsi korterite müügikuulutuste avapiltide ja erinevate parameertrite vahelisi seoseid.

```{r}
library(tidyverse)
library(hrbrthemes)
library(skimr)

options(scipen = 99)

# lae toa indeksi ja nime seos
load(file = "data/tuba_classes_indices_gpu.RData")

# lae iga müügikuulutuse pildi kohta tema toa ennustus
tubade_ennustus <- read_rds("data/tubade_ennustus.rds")

# lae müügikuulutuste tabel
korterite_myygukuulutused_raw <- read_rds("data/korterite_myygikuulutused.rds")
```



## Eeltöötle andmeid

Tabel toa nime ja indeksiga
```{r}
id_tuba <- tuba_classes_indices %>% 
  as_tibble() %>% 
  gather("tuba", "indeks") %>% 
  arrange(indeks) %>% 
  mutate(id = indeks + 1) %>% 
  select(id, tuba)

id_tuba
```

Lisa ennustatud tulemustele toa nimi
```{r}
ennustus_toaga <- tubade_ennustus %>% 
  gather("id", "vaartus", 1:6) %>% 
  group_by(path) %>% 
  filter(vaartus == max(vaartus)) %>% 
  ungroup() %>% 
  mutate(id = as.numeric(str_replace(id, "V", ""))) %>% 
  left_join(id_tuba, by = "id") %>% 
  mutate(pildi_id = str_extract(path, "\\d.*")) %>% 
  select(pildi_id, tuba)

ennustus_toaga
```

Lisa kuulutuste infole ennustatud avapildi tuba ja eraldi muud infot kuulutusest
```{r}
kuulutused <- korterite_myygukuulutused_raw %>% 
  mutate(pildi_id = str_extract(pildi_url, "(?<=_34_).*")) %>% 
  left_join(ennustus_toaga, by = "pildi_id") %>% 
  mutate(ehitusaasta = as.numeric(str_extract(str_to_lower(kirjeldus), "(?<=ehitusaasta )\\d{4}")),
         korruseid_majas = str_extract(kirjeldus, "\\d\\/\\d"),
         pindala = parse_number(pind),
         maksumus = parse_number(str_replace_all(hind, "\\s", "")),
         tuba = case_when(tuba == "kook" ~ "köök",
                          tuba == "ouest" ~ "õuest",
                          tuba == "tyhi_tuba" ~ "tühi tuba",
                          TRUE ~ tuba)) %>% 
  separate(korruseid_majas, into = c("korrus", "korruseid_majas"), sep = "\\/")
```

Salvesta töödeldud tabel kuulutuste kohta
```{r}
write_rds(kuulutused, "data/kuulutused.rds")
```


Tutvu andmetega
```{r}
glimpse(kuulutused)
skim(kuulutused)
```

## Analüüsi tulemusi

### Tubade arv

Kuidas jaotub tubade arv erinevate ennustatud toa pildi puhul?
```{r fig.height=7, fig.width=8}
kuulutused %>% 
  filter(!is.na(tube)) %>% 
  mutate(tube = fct_lump(as.factor(tube), n = 4),
         tube = fct_recode(tube, "5+" = "Other")) %>% 
  count(tuba, tube) %>% 
  group_by(tuba) %>% 
  mutate(protsent = round(n / sum(n), 3)) %>% 
  ggplot(aes(tube, protsent, group = tuba)) +
  geom_col() +
  theme_ipsum_rc() +
  facet_wrap(~tuba) +
  scale_y_continuous(labels = scales::percent_format(accuracy = 1),
                     expand = expand_scale(add = c(0, 0.05))) +
  geom_text(aes(label = scales::percent(protsent, accuracy = 1)), vjust = -0.2) +
  labs(title = "Tubade arvu jaotus",
       subtitle = "kuulutuste ava-piltide lõikes",
       x = "tubade arv",
       y = "% korteritest")
```

Tubade arvu jaotus selle põhjal, kas ava-pilt on korterist seest või väljast tehtud.
```{r fig.height=5, fig.width=8}
kuulutused %>% 
  mutate(tuba = ifelse(tuba == "õuest", tuba, "seest")) %>% 
  filter(!is.na(tube)) %>% 
  mutate(tube = fct_lump(as.factor(tube), n = 4),
         tube = fct_recode(tube, "5+" = "Other")) %>% 
  count(tuba, tube) %>% 
  group_by(tuba) %>% 
  mutate(protsent = round(n / sum(n), 3)) %>% 
  ggplot(aes(tube, protsent, group = tuba)) +
  geom_col() +
  theme_ipsum_rc() +
  facet_wrap(~tuba) +
  scale_y_continuous(labels = scales::percent_format(accuracy = 1),
                     expand = expand_scale(add = c(0, 0.05))) +
  geom_text(aes(label = scales::percent(protsent, accuracy = 1)), vjust = -0.2) +
  labs(title = "Tubade arvu jaotus",
       subtitle = "kuulutuste ava-piltide lõikes",
       x = "tubade arv",
       y = "% korteritest")
```

### Ehitusaasta


Mis tuba on kõige rohkem ava-pildina kasutatud eri ajal valminud korterite puhul?
```{r fig.height=7, fig.width=10}
kuulutused %>% 
  mutate(ehitusaasta_bin = case_when(ehitusaasta >= 2019 ~ "2019-...",
                                     ehitusaasta >= 2015 ~ "2015-2018",
                                     ehitusaasta >= 1990 ~ "1990-2014",
                                     ehitusaasta >= 1970 ~ "1970-1989",
                                     ehitusaasta >= 1950 ~ "1950-1969",
                                     ehitusaasta < 1950 ~ "...-1950")) %>% 
  filter(!is.na(ehitusaasta)) %>% 
  count(tuba, ehitusaasta_bin) %>% 
  group_by(ehitusaasta_bin) %>% 
  mutate(protsent = round(n / sum(n), 3)) %>% 
  ggplot(aes(tuba, protsent, group = ehitusaasta_bin)) +
  geom_col() +
  theme_ipsum_rc() +
  facet_wrap(~ehitusaasta_bin) +
  coord_flip() +
  scale_y_continuous(labels = scales::percent_format(accuracy = 1),
                     expand = expand_scale(add = c(0, 0.15))) +
  geom_text(aes(label = scales::percent(protsent, accuracy = 1)), hjust = -0.2) +
  labs(title = "Kuulutuste ava-piltide jaotus ehitusaastate lõikes",
       x = "ava-pilt",
       y = "% korteritest")
```


Mis tuba on kõige rohkem ava-pildina kasutatud eri ajal valminud korterite puhul?
```{r fig.height=5, fig.width=10}
kuulutused %>% 
  mutate(tuba = ifelse(tuba == "õuest", tuba, "seest")) %>% 
  mutate(ehitusaasta_bin = case_when(ehitusaasta >= 2019 ~ "2019-...",
                                     ehitusaasta >= 2015 ~ "2015-2018",
                                     ehitusaasta >= 1990 ~ "1990-2014",
                                     ehitusaasta >= 1970 ~ "1970-1989",
                                     ehitusaasta >= 1950 ~ "1950-1969",
                                     ehitusaasta < 1950 ~ "...-1950")) %>% 
  filter(!is.na(ehitusaasta)) %>% 
  count(tuba, ehitusaasta_bin) %>% 
  group_by(ehitusaasta_bin) %>% 
  mutate(protsent = round(n / sum(n), 3)) %>% 
  ggplot(aes(tuba, protsent, group = ehitusaasta_bin)) +
  geom_col() +
  theme_ipsum_rc() +
  facet_wrap(~ehitusaasta_bin) +
  coord_flip() +
  scale_y_continuous(labels = scales::percent_format(accuracy = 1),
                     expand = expand_scale(add = c(0, 0.15))) +
  geom_text(aes(label = scales::percent(protsent, accuracy = 1)), hjust = -0.2) +
  labs(title = "Kuulutuste ava-piltide jaotus ehitusaastate lõikes",
       x = "ava-pilt",
       y = "% korteritest")
```


### Pindala

Kuidas jaotuvad korterite pindalad ava-piltide lõikes?
```{r fig.height=7, fig.width=10}
kuulutused %>% 
  filter(!is.na(pindala)) %>% 
  mutate(pindala_bin = case_when(pindala <= 30 ~ "...-30m2",
                                 pindala <= 40 ~ "31-40m2",
                                 pindala <= 50 ~ "41-50m2",
                                 pindala <= 70 ~ "51-70m2",
                                 pindala <= 100 ~ "71-100m2",
                                 TRUE ~ "101-...m2")) %>%
  group_by(pindala_bin) %>% 
  mutate(pindala_min = min(pindala)) %>% 
  ungroup() %>% 
  mutate(pindala_bin = fct_rev(fct_reorder(pindala_bin, pindala_min))) %>% 
  count(tuba, pindala_bin) %>% 
  group_by(tuba) %>% 
  mutate(protsent = round(n / sum(n), 3)) %>% 
  ggplot(aes(pindala_bin, protsent, group = tuba)) +
  geom_col() +
  theme_ipsum_rc() +
  facet_wrap(~tuba) +
  coord_flip() +
  scale_y_continuous(labels = scales::percent_format(accuracy = 1),
                     expand = expand_scale(add = c(0, 0.05))) +
  geom_text(aes(label = scales::percent(protsent, accuracy = 1)), hjust = -0.2) +
  labs(title = "Korterite pindala jaotus",
       subtitle = "kuulutuste ava-piltide lõikes",
       x = "korteri m2",
       y = "% korteritest")
```

Kuidas jaotuvad korterite pindalad ava-piltide lõikes?
```{r fig.height=5, fig.width=10}
kuulutused %>% 
  mutate(tuba = ifelse(tuba == "õuest", tuba, "seest")) %>% 
  filter(!is.na(pindala)) %>% 
  mutate(pindala_bin = case_when(pindala <= 30 ~ "...-30m2",
                                 pindala <= 40 ~ "31-40m2",
                                 pindala <= 50 ~ "41-50m2",
                                 pindala <= 70 ~ "51-70m2",
                                 pindala <= 100 ~ "71-100m2",
                                 TRUE ~ "101-...m2")) %>%
  group_by(pindala_bin) %>% 
  mutate(pindala_min = min(pindala)) %>% 
  ungroup() %>% 
  mutate(pindala_bin = fct_rev(fct_reorder(pindala_bin, pindala_min))) %>% 
  count(tuba, pindala_bin) %>% 
  group_by(tuba) %>% 
  mutate(protsent = round(n / sum(n), 3)) %>% 
  ggplot(aes(pindala_bin, protsent, group = tuba)) +
  geom_col() +
  theme_ipsum_rc() +
  facet_wrap(~tuba) +
  coord_flip() +
  scale_y_continuous(labels = scales::percent_format(accuracy = 1),
                     expand = expand_scale(add = c(0, 0.05))) +
  geom_text(aes(label = scales::percent(protsent, accuracy = 1)), hjust = -0.2) +
  labs(title = "Korterite pindala jaotus",
       subtitle = "kuulutuste ava-piltide lõikes",
       x = "korteri m2",
       y = "% korteritest")
```


### Maksumus

Milline on ava-piltide jaotus korteri kuulutuse ava-piltide lõikes.
```{r fig.height=7, fig.width=10}
kuulutused %>% 
  filter(!is.na(maksumus)) %>% 
  mutate(maksumus_bin = case_when(maksumus < 20000 ~ "...-20K",
                                  maksumus < 50000 ~ "30K-50K",
                                  maksumus < 75000 ~ "50K-75K",
                                  maksumus < 100000 ~ "75K-100K",
                                  maksumus < 150000 ~ "100K-150K",
                                  maksumus < 200000 ~ "150K-200K",
                                  TRUE ~ "200K-...")) %>% 
  group_by(maksumus_bin) %>% 
  mutate(maksumus_min = min(maksumus)) %>% 
  ungroup() %>% 
  mutate(maksumus_bin = fct_reorder(maksumus_bin, maksumus_min)) %>% 
  count(tuba, maksumus_bin) %>% 
  group_by(maksumus_bin) %>% 
  mutate(protsent = round(n / sum(n), 3)) %>% 
  ggplot(aes(tuba, protsent, group = maksumus_bin)) +
  geom_col() +
  theme_ipsum_rc() +
  facet_wrap(~maksumus_bin) +
  coord_flip() +
  scale_y_continuous(labels = scales::percent_format(accuracy = 1),
                     expand = expand_scale(add = c(0, 0.1))) +
  geom_text(aes(label = scales::percent(protsent, accuracy = 1)), hjust = -0.2) +
  labs(title = "Kuulutuste ava-piltide jaotus maksumuse lõikes",
       x = "",
       y = "% korteritest")
```



Milline on ava-piltide jaotus korteri kuulutuse ava-piltide lõikes.
```{r fig.height=5, fig.width=10}
kuulutused %>%
  mutate(tuba = ifelse(tuba == "õuest", tuba, "seest")) %>% 
  filter(!is.na(maksumus)) %>% 
  mutate(maksumus_bin = case_when(maksumus < 20000 ~ "...-20K",
                                  maksumus < 50000 ~ "30K-50K",
                                  maksumus < 75000 ~ "50K-75K",
                                  maksumus < 100000 ~ "75K-100K",
                                  maksumus < 150000 ~ "100K-150K",
                                  maksumus < 200000 ~ "150K-200K",
                                  TRUE ~ "200K-...")) %>% 
  group_by(maksumus_bin) %>% 
  mutate(maksumus_min = min(maksumus)) %>% 
  ungroup() %>% 
  mutate(maksumus_bin = fct_reorder(maksumus_bin, maksumus_min)) %>% 
  count(tuba, maksumus_bin) %>% 
  group_by(maksumus_bin) %>% 
  mutate(protsent = round(n / sum(n), 3)) %>% 
  ggplot(aes(tuba, protsent, group = maksumus_bin)) +
  geom_col() +
  theme_ipsum_rc() +
  facet_wrap(~maksumus_bin) +
  coord_flip() +
  scale_y_continuous(labels = scales::percent_format(accuracy = 1),
                     expand = expand_scale(add = c(0, 0.1))) +
  geom_text(aes(label = scales::percent(protsent, accuracy = 1)), hjust = -0.2) +
  labs(title = "Kuulutuste ava-piltide jaotus maksumuse lõikes",
       x = "",
       y = "% korteritest")
```


