---
title: "Kirjelda ennustusi"
---

Kirjelda näidete põhjal, milliseid pildi parameetreid mudel kasutab õige toa ennustamiseks.
Aluseks on kaks õpetust: 
  - https://shirinsplayground.netlify.com/2018/06/keras_fruits_lime/
  - https://blogs.rstudio.com/tensorflow/posts/2018-03-09-lime-v04-the-kitten-picture-edition/

```{r}
library(keras)
library(lime)
library(tidyverse)
library(magick)

#lae tubade mudel, et selle abil ennustusi teha
toad_model <- load_model_hdf5("data/toad_gpu_tuned.h5", custom_objects = NULL, compile = TRUE) 

#Lae toa indeksi ja nime seos
load(file = "data/tuba_classes_indices_gpu.RData")
```


## Testi toa klassi ennustuse kirjeldust

Lae ja kuva üks pilt
```{r}
img_path <- "data/kuulutuste_pildid_backup/kuulutuste_pildid_backup//59624815.jpg"

img <- image_read(img_path)
plot(as.raster(img))
```

Tekita list toa nime ja indeksi vaheliste seostega, et nende põhjal kuvada pildile õige ennustatud toa nimi
```{r}
tuba_classes_indices_df <- data.frame(indices = unlist(tuba_classes_indices))
tuba_classes_indices_df <- tuba_classes_indices_df[order(tuba_classes_indices_df$indices), , drop = FALSE]

tuba_indices <- rownames(tuba_classes_indices_df)
names(tuba_indices) <- unlist(tuba_classes_indices)
tuba_indices
```

Funktsioon, mis muudab pildi mudeli jaoks sobivasse formaati.
```{r}
image_prep <- function(x) {
  arrays <- lapply(x, function(path) {
    img <- image_load(path, target_size = c(109, 192))
    x <- image_to_array(img)
    x <- reticulate::array_reshape(x, c(1, dim(x)))
    x <- x / 255
  })
  do.call(abind::abind, c(arrays, list(along = 1)))
}
```


Seleta pildi tunnused, mis aitavad ennustada toa klassi
```{r}
explainer <- lime(img_path, as_classifier(toad_model, tuba_indices), 
                  image_prep)

system.time(
 explanation <- lime::explain(img_path, explainer, 
                        n_labels = 1, n_features = 20) 
)
```

Näita pildil need piirkonnad, mis aitavad ennustada toa klassi.
Kasuta kolme viisi pildi kuvamiseks.
```{r}
plot_image_explanation(explanation)
plot_image_explanation(explanation, display = 'block', threshold = 5e-07)
plot_image_explanation(explanation, threshold = 0, show_negative = TRUE, fill_alpha = 0.6)
```


## Kirjelda kõigi tubade ennustusi

Funktsioon seletuste tekitamiseks
```{r}
seleta_tunnused <- function(x){
  explainer <- lime(x, as_classifier(toad_model, tuba_indices), 
                         image_prep)

  explanation <- lime::explain(x, explainer, 
                               n_labels = 1, n_features = 20)
  
  return(explanation)
}
```

List iga toa näidis pildiga
```{r}
kook_path <- "data/kuulutuste_pildid_backup/kuulutuste_pildid_backup//59624815.jpg"
elutuba_path <- "data/kuulutuste_pildid_backup/kuulutuste_pildid_backup/58684369.jpg"
ouest_path <- "data/for_augumentation/ouest/ouest//59293744.jpg"
magamistuba_path <- "data/for_augumentation/magamistuba/magamistuba/57968964.jpg"
tyhi_tuba_path <- "data/for_augumentation/tyhi_tuba/tyhi_tuba//59682033.jpg"
vannituba_path <- "data/for_augumentation/vannituba/vannituba//57978994.jpg"

naidis_toad <- c(kook_path, elutuba_path, magamistuba_path, vannituba_path,
                 ouest_path, tyhi_tuba_path)
```

Näita näidis tubade pildid
```{r}
#map(naidis_toad, function(x) plot(as.raster(image_read(x))))
```


Leia iga näidis toa kohta tunnused, mis ennustust seletevad
```{r}
system.time(
  naidis_tubade_selgitused <- map(naidis_toad, seleta_tunnused)
)

write_rds(naidis_tubade_selgitused, "data/naidis_tubade_selgitused.rds")
```

Kuva kõii näidis tubade ennustuste seletuste tulemused
```{r}
map(naidis_tubade_selgitused, plot_image_explanation)
```

